臺灣臺北地方法院小額民事判決
111年度北小字第3401號
原      告  明台產物保險股份有限公司

法定代理人  松延洋介


訴訟代理人  胡書誠  
            吳春龍  
被      告  陳威盛  
上列當事人間請求損害賠償事件，本院於民國111年10月19日言
詞辯論終結，判決如下：
    主  文
被告應給付原告新臺幣13,088元，及自民國111年6月7日起至清
償日止，按週年利率百分之5計算之利息。
訴訟費用新臺幣1,000元由被告負擔。
本判決第一項得假執行。被告如以新臺幣13,088元為原告預供擔
保後，得免為假執行。
    事實及理由
一、原告主張：被告於民國109年1月21日上午11時15分許，駕駛
    車牌號碼00-0000號自用小客車（下稱A車），行經臺北市萬
    華區中華路1段與洛陽街口時，因疏未注意車前狀況並保持
    行車安全間隔，與原告承保、訴外人即被保險人張慶和所駕
    駛之車號000-0000號自用小客車（下稱系爭車輛）發生擦撞
    (下稱本件事故)，致系爭車輛右後門及右後葉部分受損。經
    送廠修復，支出費用共新臺幣（下同）13,088元（鈑金拆裝
    工資2,000元、烤漆工資11,088元），其已依約賠付被保險
    人，取得代位求償權，爰依保險法第53條第1項規定、侵權
    行為損害賠償之法律關係請求等語。並聲明：被告應給付原
    告1萬3,088元，及自起訴狀繕本送達翌日起至清償日止，按
    週年利率5%計算之利息。
二、被告則以：本件事故當時，被告與被保險人均有下車查看，
    被告之A車左後照鏡有往後折情形，應係擦撞系爭車輛右後
    照鏡位置，此外經雙方檢視各自車輛後即各自離去，並未請
    警察繪製現場圖，亦無報案紀錄，倘若系爭車輛有受損，被
    保險人應會當場報警處理，系爭車輛之損害非本件事故所致
    等語資為抗辯。並聲明：原告之訴駁回。
三、本院之判斷：
(一)原告主張被告駕駛A車，於前揭時、地，與系爭車輛發生擦
    撞之事實，業據其提出被保險人行車執照、駕駛執照、道路
    交通事故當事人登記聯單、道路交通事故現場圖、車損照片
    、估價單、發票、汽車險賠款同意書等件影本在卷可稽（卷
    第17至29頁），核屬相符，並有臺北市政府警察局交通大隊
    函送系爭事故相關資料在卷可稽（卷第33至47頁），且為兩
    造所不爭執，堪信為真實。
(二)按因故意或過失，不法侵害他人之權利者，負損害賠償責任
    ；汽車、機車或其他非依軌道行駛之動力車輛，在使用中加
    損害於他人者，駕駛人應賠償因此所生之損害；汽車行駛時
    ，駕駛人應注意車前狀況及兩車並行之間隔，並隨時採取必
    要之安全措施，民法第184條第1項前段、第191條之2前段、
    道路交通安全規則第94條第3項前段分別定有明文。又被保
    險人因保險人應負保險責任之損失發生，而對於第三人有損
    失賠償請求權者，保險人得於給付賠償金額後，代位行使被
    保險人對於第三人之請求權；但其所請求之數額，以不逾賠
    償金額為限，保險法第53條第1項規定亦有明文。
(三)原告主張系爭車輛因本件事故受損，經送廠修復，支出費用
    共13,088元，應由被告賠償等語，被告否認，並以前詞置辯
    。是就系爭車輛是否因被告過失而受損，兩造存有爭執，茲
    分述如下：
　1.經當庭勘驗本件事故發生時系爭車輛之行車紀錄器畫面，結
    果為：時間顯示11：09：26，系爭車輛行駛在第二車道，A
    車行駛在第三車道，在中華路一段洛陽街口北往南方向行駛
    ，A車在系爭車輛右前方，顯示左轉燈欲進入第二車道，於1
    1：09：28，路口有一交通警察為指揮，在11：09：29至11
    ：09：31，系爭車輛在路口超越A車，11：09：33，有聽到
    碰撞聲(影片始終有音樂背景聲)，11：09：35，系爭車輛停
    下，至影片結束即11：10：22止，均未見A車有超前等情，
    有勘驗筆錄在卷可稽（卷第115頁）。是被告駕車行經肇事
    地點，向左進入系爭車輛車道之際，疏未注意車前狀況及兩
    車並行間隔，與系爭車輛發生擦撞，被告對於防止損害之發
    生未盡相當之注意，就本件事故之發生自有過失，應負損害
    賠償責任。又原告已依保險契約給付系爭車輛之修復費用後
    ，自得依上開法律規定代位行使對被告之損害賠償請求權。
　2.按不法毀損他人之物者，被害人得請求賠償其物因毀損所減
    少之價額，民法第196條定有明文。查系爭車輛因本件事故
    支出修復費用13,088元，其中鈑金拆裝工資2,000元、烤漆
    工資11,088元，有中太汽車股份有限公司出具之估價單、結
    帳工單與統一發票在卷可憑（卷第26至28頁），是原告此部
    分之請求，應予准許。至被告辯稱當時係擦撞到系爭車輛右
    後照鏡，系爭車輛右後門及右後葉部分受損與本件事故無關
    云云，惟被告之A車左後照鏡有擦撞到系爭車輛，為被告所
    不爭執(卷第91頁)，且由原告所提出之照片，系爭車輛右後
    門及右後葉部分有擦撞痕跡（卷第99至125頁），核與道路
    交通事故現場圖、車損照片、系爭車輛修復之估價單所示修
    繕位置相符(卷第19至27頁)，是系爭車輛除右後門及右後葉
    部分有受損進行鈑金、烤漆作業修復外，別無其他受損部分
    ；且系爭車輛於本件事故發生前，已經超越A車，隨後行車
    紀錄器始錄製到碰撞聲響，復衡以系爭車輛為休旅車，其車
    輛高度較之A車為高，則兩車之後照鏡高度顯有差別，被告
    之A車左後照鏡與系爭車輛右後門及右後葉部分高度相當，
    被告辯稱其左後照鏡擦撞系爭車輛右後照鏡，系爭車輛之損
    害非其所撞云云，不足採信。
(四)末按遲延之債務，以支付金錢為標的者，債權人得請求依法
    定利率計算之遲延利息；應付利息之債務，其利率未經約定
    ，亦無法律可據者，週年利率為百分之5；給付無確定期限
    者，債務人於債權人得請求給付時，經其催告而未為給付，
    自受催告時起，負遲延責任，其經債權人起訴而送達訴狀，
    或依督促程序送達支付命令，或為其他相類之行為者，與催
    告有同一效力；民法第233條第1項前段、第203條、第229條
    第2項均有規定。準此，原告請求給付自起訴狀繕本送達翌
    日即111年6月7日（卷第57頁）起至清償日止，按週年利率5
    %計算之利息，核屬有據。
(五)綜上，原告依保險法第53條第1項、侵權行為損害賠償之法
    律關係，請求被告給付13,088元，及自111年6月7日起至清
    償日止，按週年利率5%計算之利息，為有理由，應予准許。
四、本件事證已臻明確，兩造其餘攻擊防禦方法及所舉證據，核
    與本件判決結果不生影響，爰不再逐一論列，附此敘明。
五、本件係就民事訴訟法第436條之8適用小額訴訟程序所為被告
    敗訴之判決，依同法第436條之20規定，應依職權宣告假執
    行，並依同法第436條之23準用第436條第2項，適用同法第3
    92條第2項規定，依職權宣告被告如以主文第3項所示金額為
    原告預供擔保，得免為假執行。
六、訴訟費用負擔之依據：民事訴訟法第78條。本件訴訟費用額
    ，依後附計算書確定如主文所示金額。
中　　華　　民　　國　　111 　年　　11　　月　　2 　　日
                  臺北簡易庭  法  官  蔡玉雪
以上正本證明與原本無異。
如不服本判決，須以違背法令為理由，於判決送達後20日內向本
庭提出上訴狀（應按他造當事人之人數附繕本）；如委任律師提
起上訴者，應一併繳納上訴審裁判費。
中　　華　　民　　國　　111 　年　　11　　月　　2 　　日
                              書記官  陳黎諭
計   算   書：
項        目             金   額（新臺幣）    備    註
第一審裁判費             1,000元
合        計             1,000元

附錄：
一、民事訴訟法第436條之24第2項：
　　對於小額程序之第一審裁判上訴或抗告，非以其違背法令為
    理由，不得為之。
二、民事訴訟法第436條之25：
　　上訴狀內應記載上訴理由，表明下列各款事項：
    ㈠原判決所違背之法令及其具體內容。
    ㈡依訴訟資料可認為原判決有違背法令之具體事實。